【裁判字號】    90,易,894
【裁判日期】    900417
【裁判案由】    竊盜
【裁判全文】
臺灣臺中地方法院刑事判決                            九十年度易字第八九四號
    公  訴  人  台灣台中地方法院檢察署檢察官
    被      告  甲○○
右列被告因竊盜案件，經檢察官提起公訴（九十年度偵字第一九一八號），本院判決
如左：
    主  文
甲○○連續竊盜，處有期徒刑伍月，如易科罰金，以參佰元折算壹日。
    事  實
一、甲○○基於意圖為自己不法所有之概括犯意，先於民國八十九年九月十日凌晨一
    時許，在台中市○○路與自由路口，以原插於機車上之鑰匙啟動機車之方式，竊
    取乙○○所有車牌號碼ＯＢＤ─Ｏ四八號重型機車（車牌未尋獲），復於同年十
    月二十八日十時五十分許，在同市○○路國軍英雄館旁空地，竊取丙○○所有號
    碼ＹＩＡ─四六二號機車車牌一面，懸掛於前開機車使用。迄於九十年一月六日
    ，甲○○騎乘該機車行經同市○○路、自由路口時，為警當場查獲，並扣得乙○○所有之機車及機車大鎖鑰匙各一支、ＹＩＡ－四六二號車牌一面。
二、案經臺中市警察局第一分局移送臺灣臺中地方法院檢察署檢察官偵查起訴。
    理  由
一、訊據被告甲○○雖坦承騎乘被害人乙○○所有之上開機車（懸掛被害人丙○○所
    有之ＹＩＡ－四六二號車牌）為警察查獲，然矢口否認有何竊盜犯行，辯稱：該
    機車及車牌乃姓名年籍不詳，綽號「小陳」之成年男子，於八十九年十月十日，
    在台中市○○路、五權路口，借予其使用，而非竊得云云。惟查：（一）車牌號
    碼ＯＢＤ－０四八號機車，係被害人乙○○於八十九年九月十日，在台中市○區
    ○○路、自由路口失竊，ＹＩＡ－四六二號車牌，係被害人丙○○於八十九年十
    月二十八日失竊等事實，業據業據被害人乙○○及丙○○於警訊時指述甚詳，並
    有車輛竊盜、車牌失竊資料個別查詢報表－查詢車牌認可資料二紙附卷可稽。被
    告騎乘之機車及機車上懸掛之車牌，均係他人失竊之物，自無足疑。（二）被告
    雖辯稱係向友人借得該機車，然其對於借用機車之時間、地點，所供前後不一，
    被告於偵查中供稱於八十九年十月十日，在台中市○○路與五權路口，由綽號「
    小陳」之友人主動借予其使用。然於本院審理時先供稱八十九年十二月下旬，在
    公園路與中華路口借得機車使用，嗣又改稱於八十九年十月十日借得上開機車。
    且被告供稱借得機車之時間均在被害人丙○○所有之車牌遭竊之前，被告所辯顯
    與經驗法則有違。（三）再者，被告另於偵查中供稱，其與「小陳」共事三、四
    日，於警訊時亦供稱，二人僅見面二、三次。由被告供稱之情節以觀，其與綽號
    「小陳」並非熟識之朋友，則被告所辯係由「小陳」主動將機車借予其使用，且
    未約定歸還之期等情，亦顯與常情相違。（四）又被告於偵查及審判中，均未能
    提供「小陳」之真實年籍，又未有上開機車之行車執照，而機車與車牌又不符合
    。是以，被告所辯實無足採。此外，復有贓物領據各二紙、照片一幀附卷可稽。
    事證明確，被告竊盜之犯行，洵堪認定。
二、核被告甲○○所為，係犯刑法第三百二十條第一項之竊盜罪。其先後二次犯行，
    時間緊接，犯罪構成要件亦復相同，顯係基於概括犯意而為，為連續犯，應論以
    一罪並加重其刑。爰審酌被告為貪圖一時之便，竟竊取他人機車及車牌，並審酌
    其犯罪之手段，犯罪所生之危害、犯罪後之態度等一切情狀，量處如主文所示之
    刑，並諭知易科罰金之折算標準。
據上論斷，應依刑事訴訟法第二百九十九條第一項前段，刑法第五十六條、第三百二
十條第一項、修正後刑法第四十一條第一項前段，罰金罰鍰提高標準條例第一條前段
、第二條，判決如主文。
中      華      民      國      九十      年      四      月    十七    日
                                        法  官  林  三  元
右正本證明與原本無異。
如不服本判決，應於送達後十日內向本院提出上訴狀 （須附繕本） ，上訴於台灣高
等法院台中分院。
                                        書記官
中      華      民      國      九十      年      四      月     十七   日
附錄論罪科刑法條
刑法第三百二十條第一項：
意圖為自己或第三人不法之所有，而竊取他人之動產者，為竊盜罪，處五年以下有期
徒刑、拘役或五百元以下罰金。


司法院資訊處製作；財團法人民間司法改革基金會備份。
